【裁判字號】    98,訴緝,205
【裁判日期】    981210
【裁判案由】    毒品危害防制條例等
【裁判全文】
臺灣板橋地方法院刑事判決             98年度訴緝字第205號
公  訴  人  臺灣板橋地方法院檢察署檢察官
被      告  己○○
                    （現另案於臺灣臺北監獄執行中）
選任辯護人  呂翊丞律師（財團法人法律扶助基金會）
上列被告因違反毒品危害防制條例案件，經檢察官提起公訴（96
年度偵字第13457 號、96年度偵緝字第3295號、97年度偵字第19
43號），本院判決如下：
    主  文
己○○共同販賣第二級毒品，累犯，處有期徒刑柒年肆月，未扣
案之因販賣第二級毒品所得之財物新臺幣仟元，沒收，如全部
或一部不能沒收時，以其財產連帶抵償之。又共同販賣第二級毒
品，累犯，處有期徒刑柒年肆月，未扣案之因販賣第二級毒品所
得之財物新臺幣仟元，沒收，如全部或一部不能沒收時，以其
財產連帶抵償之。又共同販賣第二級毒品，累犯，處有期徒刑柒
年肆月，未扣案之因販賣第二級毒品所得之財物新臺幣壹仟元，
沒收，如全部或一部不能沒收時，以其財產連帶抵償之，扣案之
行動電話機具壹具（含門號0000000000號SIM 卡壹枚）沒收之。
又變造汽車駕駛執照，足以生損害於公眾及他人，累犯，處有期
徒刑月，扣案之變造「蔡讚輝」汽車駕駛執照上「己○○」相
片壹張，沒收之。應執行有期徒刑捌年陸月，未扣案之因販賣第
二級毒品所得之財物共計新臺幣柒仟元均沒收，如全部或一部不
能沒收時，以其財產連帶抵償之，扣案之行動電話機具壹具（含
門號0000 000000 號SIM 卡壹枚）、變造「蔡讚輝」汽車駕駛執
照上「己○○」相片壹張，均沒收之。
其餘被訴販賣第一級毒品部分無罪。
    事  實
一、己○○曾於民國79年間，因賭博案件，經臺灣臺北地方法院
    以79年度易字第2996號判處有期徒刑6 月，嗣經同上法院以
    80年度聲減字第862 號裁定減刑為有期徒刑3 月（簡稱甲罪
    ）；於81年間，因肅清煙毒條例案件，同上法院以81年度訴
    字第2323號判處有期徒刑3 年2 月（簡稱乙罪），上開甲、
    乙二罪，經同法院裁定應執行有期徒刑3 年6 月確定；於82
    年間，又因傷害案件，經同上法院判處拘役30日確定，於86
    年3 月28日易科罰金執行完畢；於83年間，又因肅清煙毒條
    例案件，經同上法院以83年度訴緝字第439 號判處有期徒刑
    3 年10月確定（簡稱丙罪）；於84年間，又因違反麻醉藥品
    管理條例案件，經臺灣桃園地方法院以84年度易字第3696號
    判處有期徒刑5 月確定（簡稱丁罪）；上開丙、丁二罪，嗣
    經同上法院以85年度聲字第1016號裁定應執行有期徒刑4 年
    確定，並接續於前揭應執行有期徒刑3 年6 月之後執行；於
    83年12月5 日入監執行，於86年7 月4 日因縮短刑期假釋出
    監（指揮書執行完畢日期為91年6 月15日）；己○○於假釋
    期間仍不知警惕，再於88年間，因施用毒品案件，經臺灣花
    蓮地方法院裁定送勒戒處所觀察勒戒，嗣因無繼續施用傾向
    ，經臺灣花蓮地方法院檢察署為不起訴處分；復於89年間，
    因施用毒品案件，經臺灣宜蘭地方法院以89年度毒聲字第56
    3 號裁定送勒戒處所觀察勒戒，嗣因無繼續施用傾向，經臺
    灣宜蘭地方法院檢察署以89年度毒偵緝字第304 號為不起訴
    處分；前揭假釋因而遭撤銷，於89年2 月11日入監執行殘刑
    4 年9 月8 日，迄至93年7 月4 日因縮短刑期執行完畢（於
    本案構成累犯）。另於94年間，因施用第一、二級毒品案件
    ，經臺灣臺北地方法院以94年度訴字第1761號各判處有期徒
    刑10月、6 月，並定應執行有期徒刑1 年2 月，並於95年10
    月16日確定，嗣經同上法院以96年度聲減字第1241號裁定減
    刑並定應執行有期徒刑7 月確定（嗣於96年6 月12日始入監
    服刑，迄至同年10月7 日縮刑期滿執行完畢）。
二、詎己○○猶不知悔改，明知安非他命係毒品危害防制條例所
    列管之第二級毒品，不得販賣，竟仍先後與某姓名年籍不詳
    之集團成年成員共同基於販賣第二級毒品安非他命（下簡稱
    安非他命）之犯意聯絡，以其所有之行動電話門號00000000
    00、0000000000號為對外聯絡工具，並由某姓名年籍不詳之
    集團成年成員負責將安非他命送至交易地點交付之方式，而
    於如附表一所示之時、地，先後3 次販賣安非他命予如附表
    一各該編號「販毒對象」欄所示之戊○○、庚○○。
三、己○○於96年2 月間（起訴書誤載為同年5 月間），因另案
    遭通緝，為隱匿身分規避查緝，竟基於變造（起訴書誤載為
    偽造，下同）特種文書之犯意，於同年5 月某日，在臺北市
    ○○○路392 號其租屋處，將其所持其弟弟蔡讚輝之汽車駕
    駛執照，換貼其所有之照片，以此方式變造汽車駕駛執照，
    足生損害於蔡讚輝及監理機關對於駕駛執照管理之正確性。
四、嗣於96年6 月6 日下午7 時30分許，為警在臺北縣蘆洲市○○街90巷11之1 號查獲，並扣得己○○所有之行動電話機具
    1 具（含門號0000000000號SIM 卡1 枚）、現金新臺幣（下
    同）5,900 元、注射針筒1 支、玻璃球3 個、分裝袋1 包、
    海洛因1 包（淨重0.68公克）、安非他命15包（共驗餘毛重
    51.989公克）及變造之蔡讚輝汽車駕駛執照1 張等物。
五、案經臺北縣政府警察局移送臺灣板橋地方法院檢察署檢察官
    偵查起訴。
    理  由
壹、有罪部分：
一、證據能力部分：
(一)、按被告以外之人於檢察事務官、司法警察官或司法警察調查
    中所為之陳述，與審判中不符時，其先前之陳述具有較可信
    之特別情況，且為證明犯罪事實存否所必要者，得為證據，
    刑事訴訟法第159 條之2 有明文規定。第查，證人戊○○於
    警詢之陳述，屬被告以外之人於審判外所為之陳述，其於警
    詢證述有關其何時認識被告、其向被告購買毒品交易時間、
    地點、次數及過程等情節，與其於審判中之部分陳述（即有
    關第二次購買安非他命既遂與否）並不一致，但與其於檢察
    官偵訊時經具結後之證述情節則相符合；另佐以被告己○○
    經本院通緝到案後，經本院傳喚證人戊○○於98年11月26日
    審理期日到庭作證時，其陳稱：「請求不要與被告碰面，因
    為我之前都有製作筆錄，被告在庭，我怕被被告騷擾，被告
    不在庭，我講話的話會比較自然。」等語（見本院卷第164
    頁反面）。是以，證人戊○○先前於警詢中係未有被告在場
    ，未受被告之人情壓力影響，亦未權衡利害出於自然之陳述
    ，其虛偽之可能性偏低，且證人戊○○於本院審理時為證述
    時相較於其於警詢時之證述時距離本案犯罪發生之時間相隔
    更久遠，衡情其於警詢時之證述應較能清晰記憶並完整陳述
    。綜上，應認證人戊○○於警詢時之證述具有較為可信之特
    別情況，且為證明本案被告之犯罪事實存否所必要，依前揭
    規定旨意，係具有證據能力，得作為本案證據。
(二)、證人庚○○於警詢之陳述，與其於本院97年度訴字第889 號
    案件（以下稱本院前案）審判中所為之陳述一致，並無不符
    ，而其於本院前案審判中其就本案以證人身分具結後所為之
    陳述，故其先前於警詢之陳述與之相較，並未具有較可信之
    特別狀況，故證人庚○○於警詢之陳述，屬被告以外之人於
    審判外之陳述，並非為證明犯罪事實存否所必要，並不符傳
    聞證據之特別例外規定，故無證據能力。
(三)、按被告以外之人於偵查中向檢察官所為陳述，除顯有不可信
    之情況者外，得為證據，刑事訴訟法第159 條之1 第2 項定
    有明文。偵查中對被告以外之人（包括證人、鑑定人、告訴
    人、被害人及共同被告等）所為之偵查筆錄，或被告以外之
    人向檢察官所提之書面陳述，性質上均屬傳聞證據。惟現行
    刑事訴訟法制規定檢察官代表國家偵查犯罪、實施公訴，依
    法其有訊問被告、證人及鑑定人之權，證人、鑑定人且須具
    結，而實務運作時，檢察官偵查中向被告以外之人所取得之
    陳述，一般均能遵守法律規定，不致有違法取供情事，其可
    信度極高，故被告以外之人前於偵查中之證述，除反對該項
    供述得具有證據能力之一方，已釋明顯有不可信之情況外，
    不宜以該證人未能於審判中接受他造之反對詰問為由，即遽
    指該證人於偵查中之陳述不具證據能力。經查，本件證人戊○○、庚○○於偵訊時，業據檢察官告知無庸具結，但是仍
    應據實陳述等法律上應盡之作證義務，故所為證述，應認為
    是有擔保證言真實性之本質，因而，其等偵查中所為之陳述
    ，並未曾提及檢察官偵查時有不法取供之情，且於本院前案
    審理時及本案審理時均經傳喚到庭接受交互詰問，被告或其
    辯護人亦未釋明上開供述有顯不可信之情形，依上說明，其
    等偵查中之證言，具有證據能力，並無疑問。
(四)、另被告以外之人於審判外之陳述，雖不符同法第159 條之1
    至之4 之規定，而經當事人於審判程序同意作為證據，法院
    審酌該言詞陳述或書面陳述作成時之情況，認為適當者，亦
    得為證據；當事人、代理人或辯護人於法院調查證據時，知
    有第159 條第1 項不得為證據之情形，而未於言詞辯論終結
    前聲明異議者，視為有前項之同意，亦據刑事訴訟法第159
    條之5 規定明確。第查，除前揭供述證據外，本案被告、檢
    察官及辯護人於本院準備程序中均未就其他證據方法之證據
    能力提出爭執，且迄於言詞辯論終結前，亦未就本院所調查
    之證據主張有刑事訴訟法第159 條第1 項不得為證據之情形
    ，應認均已同意得作為本案之證據。從而，下述其他之證據
    資料縱有屬傳聞證據，且不符刑事訴訟法第159 條之1 至之
    4 之規定者，經本院審酌各該證據資料作成時之一切客觀情
    況，認無違法不適當及證明力明顯過低之瑕疵等情事，均認
    有證據能力，合先敘明。
(五)、按通訊監察錄音之譯文，僅屬依據監聽錄音結果予以翻譯之
    文字，固具文書證據之外觀，但實際上仍應認監聽所得之錄
    音帶或光碟，始屬調查犯罪所得之證物，此乃刑事訴訟法第
    165 條之1 第2 項所稱之證物，如其蒐證程序合法，並經合
    法調查，自具證據能力，故檢察官如提出通訊監察錄音之譯
    文為其證據方法，實乃以其監聽所得之錄音帶或光碟，為調
    查犯罪所得之證物，法院本應依刑事訴訟法第165 條之1 所
    列之方法調查，以判斷該錄音帶或光碟是否與通訊監察錄音
    之譯文相符，而監聽錄音製作之譯文，雖通常為偵查犯罪機
    關單方面製作，然若被告或訴訟關係人對其真實性並無爭執
    ，經法院於審判期日提示譯文供當事人辨認、表示意見並為
    辯論者，程序自屬適法（最高法院95年度台上字第295 號、
    94年度台上字第4665 號 判決可資參照）。查本件對於被告
    使用門號0000000000、0000000000、0000000000號行動電話
    施以通訊監察，有臺灣板橋地方法院檢察署96年4 月18日96
    板檢榮收聲監字第000523號、96年5 月15日96板檢榮致聲監
    字第000685號通訊監察書共2 份在卷可憑（見臺灣板橋地方
    法院檢察署96年度偵字第13457 偵查卷< 下稱96偵13457 卷
    > 第37至40頁），足見程序未見違法情事，又警方依監聽錄
    音所製作之監聽譯文，經本院提示予被告，其對於譯文之真
    實性並無爭執，並經證人戊○○及庚○○確認為渠等與被告
    間之通話內容無訛，依上開說明，本案卷內相關監聽譯文應
    有證據能力，得為本案之證據。
二、認定本案事實所憑證據及理由：
(一)、被告對於其於96年5 月間，在臺北市○○○路392 號租屋處
    ，將其持有其弟弟蔡讚輝之汽車駕駛執照，換貼其所有之照
    片，以此方式變造該汽車駕駛執照，而於同年6 月6 日19時
    30分許，為警在臺北縣蘆洲市○○街90巷11之1 號查獲，並
    扣得變造之蔡讚輝汽車駕駛執照1 張等情，業據其於警詢、
    偵訊及本院審理時坦承不諱，並有臺北縣政府警察局搜索扣
    押筆錄、扣押物品目錄表各1 份在卷可稽，及變造之汽車駕
    駛執照1 張扣案足資佐證，被告此部分之任意性自白核與事
    實相符，堪以採信。
(二)、被告固坦承其曾在臺北縣新莊市○○路某處交付安非他命予
    戊○○等情屬實，惟矢口否認有何販賣第二級毒品安非他命
    犯行，辯稱：是戊○○打電話與姓蘇的人約好，並叫我過去
    思源路與姓蘇的人碰面，並叫我幫他墊3 千元，然後等拿到
    毒品後，再去新莊中港路那邊，將毒品拿給戊○○，戊○○
    也沒有給我錢，但在隔10多天的另外一次幫戊○○向姓蘇拿
    毒品給戊○○，交易的金額也是一樣3 千元，地點也是在思
    源路附近，但是與上次戊○○要我幫忙拿毒品的情形一樣，
    這次也是我先墊錢的，等我交安非他命拿給他後，他就給我
    錢了，但這些都是他先與姓蘇的人聯絡好了之後，才叫我幫
    忙的，他說他距離姓蘇的那裡有一段路，我距離比較近，所
    以請我幫忙；又我並不認識庚○○云云。經查：
  1.證人戊○○所使用之行動電話門號0000000000、0000000000
    號與被告所使用之門號0000000000號，自96年4 月21日至同
    年月23日止期間，有如附表二編號1 至5 號所示之監聽譯文
    內容，業經被告與證人戊○○確認為渠等間之對話內容無誤
    ，並有譯文表1 份在卷可稽（見96偵13457 卷第135 至136
    頁）。而訊據證人戊○○於96年7 月23日警詢時係證稱：我
    與綽號「弟哥」之己○○認識約1 年左右，而行動電話門號
    0000000000、0000000000是我約於1 、2 年前開始使用，00
    00000000於96年6 月中旬停用，而行動電話門號0000000000
    、0000000000是我友人「弟哥」所使用，我所施用的安非他
    命是向「弟哥」購買，大約購買過過1 、2 次，數量為1 公
    克，價格3,000 元，我是撥打「弟哥」的行動電話00000000
    00、0000000000與他聯絡，而於96年4 、5 月間大約晚上7
    、8 點，與「弟哥」約在臺北縣新莊市○○路750 巷口交易
    ；警方提供96年4 月21日4 時44分49秒、96年4 月22日3 時
    24分25秒、96年4 月23日7 時43分26秒、96年4 月23日8 時
    12分55秒及96 年4月23日17時54分9 秒之監聽譯文內容，是
    我以0000000000 、0000000000 撥打0000000000向「弟哥」
    購買安非他命等語明確（見同上偵查卷第162 至164 頁）。
    其復於96年9 月20日檢察官偵訊時具結證稱：我是經由己○○哥哥介紹而認識綽號「弟哥」之己○○，我和己○○認識
    1 年多，我在警局有指認，賣毒品給我的就是己○○；於96
    年4 月底我向己○○買過2 次安非他命，每次約1 公克3,00
    0 元，我有給己○○錢，約在新莊中港路交貨，我用000000
    0000、0000000000打電話給己○○0000000000、0000000000
    買毒品，己○○接聽後，就叫他人送毒品過來，送毒品之人
    我不認識；於96年4 月21日4 時44分之監聽譯文，是買毒品
    的交談內容，1 泡就是1 公克，我給己○○3,000 元，該次
    買的是安非他命，而於96年4 月22日3 時24分的監聽譯文，
    是買毒品的交談內容，該次沒有拿到，我要拿安非他命，後
    來我又打給己○○，「隔天」己○○就送毒品給我；於96年
    4 月23日7 時43分之監聽譯文，該次並沒有拿到毒品；而於
    96年4 月23日17時54分之監聽譯文，該次沒有拿到毒品，我
    又打給己○○，之後又拿到等情歷歷（參同上偵查卷第187
    至188 頁）。是以，證人戊○○於警詢及檢察官偵訊時就有
    關其認識被告有一年多，其向被告購買安非他命並取得安非
    他命之次數共有2 次，完成交易日期分別為96年4 月21日及
    同年月23日，價格均為3,000 元等細節均證述一致，且與上
    開監聽譯文內容相合，足堪採為憑信。
  2.參以被告經通緝到案後，經本院傳喚證人戊○○到庭於審理
    期日接受交互詰問時，其已先行陳稱：「請求不要與被告碰
    面，因為我之前都有都有製作筆錄，被告己○○在庭，我怕
    被被告騷擾，被告不在庭，我講話的話會比較自然。」、「
    現在時間已經那麼久了，但當時的情形，就如我於前案作證
    時所說的，因為那時候所講的比較清楚」等語（見本院卷第
    頁164 頁反面、第166 頁）。嗣經本院命被告暫退庭後，證
    人戊○○雖於本次審理時係更異前詞而改口證稱：96年4 月
    21日下午4 時44分，是伊打電話給被告詢問他那裡有沒有東
    西，他說他那裡剩一點點，然後伊說不要，然後他就說要幫
    伊問看看，然後他問伊1 包3 千元的東西（安非他命）要不
    要，伊就說好，過好幾個小時，伊記得是晚上的時候，不是
    「弟哥」拿給伊的，被告有給伊他朋友的電話，然後伊就打
    電話給被告的朋友約見面的地點，那個人就拿毒品到伊家樓
    下，伊將錢交給那個人；而同年4 月22日3 時24分之電話譯
    文是伊打電話叫被告幫伊詢問購買毒品的事情，然後伊隔天
    打電話給被告說他朋友拿來的毒品伊已經拿到手了；至於伊
    在偵查中稱被告有拿毒品之事，伊已經沒有印象了，一次是
    被告的朋友拿給伊的，一次伊沒有拿到，被告本人並沒有親
    自交付毒品給伊，是由他朋友交付給我毒品的，交付給伊毒
    品時，可能是被告朋友打電話來給伊，叫伊下樓拿毒品云云
    （見本院卷第165 至168 頁、第170 頁）。是以，證人戊○○前揭就有關其於96年4 月21日及同年月23日先後兩次取得
    安非他命之方式，被告僅係幫助代為詢問購買毒品事宜，而
    由伊自行與被告朋友聯繫見面交付毒品云云乙節之證詞，顯
    與證人戊○○於警詢及偵訊時一致證述其係向被告購買毒品
    之情節迥異，亦與被告於準備程序時陳述之過程不同；況且
    ，與證人戊○○隔離之被告嗣經點呼入庭後則係供稱：我都
    沒有去過戊○○家，也沒有叫朋友去找戊○○，也沒有送毒
    品去給戊○○，我只有一次戊○○拜託我替他拿3 千元安非
    他命，差不多1 公克的量，我與戊○○約在中港路，我替他
    送過去，但他沒有拿給我錢，我印象中戊○○有與我合資購
    買過兩次毒品，都有購買成功，我們一人有時候出資1 千5
    百元，當面買來就馬上一人一半，戊○○也有看過藥頭，因
    為他當時在車上，由我下車去購買，然後買到之後兩人就在
    車上平分毒品云云（見本院卷第169 頁反面），被告之上開
    供述情節，明顯與證人戊○○於本院審理時之前揭證述情節
    南轅北轍。基上，益徵證人戊○○於審理時之前揭證述，確
    已受到出庭被告之人情壓力影響，以致權衡利害，而匿飾被
    告犯罪情節嚴重部分，並非出於自然之陳述，自無足採為對
    被告有利之認定，更足佐證證人戊○○於警詢及偵訊時之證
    述為真實。
  3.雖起訴書認被告第2 次販賣安非他命予證人戊○○之時間，
    係於96年4 月23日下午5 時54分許（即如起訴書附表編號8
    號暨補充理由書附表編號7 號所示之販賣毒品時間），惟查
    ，證人戊○○於偵訊時即已明白證稱：於96年4 月22日3 時
    24分的監聽譯文，是買毒品的交談內容，該次沒有拿到，我
    要拿安非他命，後來我又打給己○○，「隔天」（按即23日
    ）己○○就送毒品給我；而於96年4 月23日17時54分之監聽
    譯文，該次沒有拿到毒品，我又打給己○○，之後又拿到等
    情歷歷（參同上偵查卷第187 至188 頁）。又證人戊○○於
    本院97年度訴字第889 號案件審理時（彼時被告尚在通緝中
    ) 係證稱：「（檢察官問：在監聽譯文第136 頁最下面那則
    譯文< 即96年4 月23日17時54分> ，你與己○○通電話要做
    什麼？）這次沒有交易到毒品，我有兩次跟他拿安非他命，
    一次有用3,000 元拿到貨，一次沒有拿到貨。」、「（問：
    提示給你看的4 月23日之譯文，那次是沒有拿到貨是不是？
    ）是。」、「（問：你本來要拿多少貨？）價值3 千元之1
    克安非他命。」、「（問：4 月21 日 通聯的那一次，己○○叫別人在什麼地方拿貨給你？）新莊中港路上。」、「（
    問：在通話多久後，你拿到毒品？）約半個小時後就拿到毒
    品。」、「（問：4 月23日之通聯，即剛提示之第2 張通聯
    ，你確定沒有拿到毒品嗎？）只有講好，但沒有拿到毒品。
    」、「（問：之前在檢訊時，為何你沒有提到沒有拿到毒品
    ？）因為那時檢察官沒有像你這樣問我。」、「（問：為何
    之前在檢訊時，你說該次沒有拿到，你又打給被告，之後就
    拿到了？）之前檢察官不是這樣問。」、「（問：確定4 月
    23日這次是有談好，但沒有拿到毒品？）是。」等語（見本
    院97年度訴字第889 號刑事卷< 下稱前案卷> 第123 至125
    頁）。據上，被告第2 次販賣安非他命予證人戊○○之時間
    ，僅可得知係於96年4 月23日之某時，惟應非同日下午5 時
    54分許乙節洵堪認定，併此陳明。
  4.證人庚○○所使用行動電話門號0000000000號與被告使用之
    行動電話門號0000000000號，於96年5 月25日下午12時23分
    許有如附表二編號6所示之通話內容，為證人庚○○與被告
    間之對話等情，業據渠等2人確認屬實，並有該監察譯文1份
    在卷可稽（見96偵13457卷第153頁）。而訊據證人庚○○於
    96年9月20日檢察官偵訊時具結證稱：約於96年5月25日在蘆
    洲中正路，我用0000000000打電話給被告00000000 00買毒
    品，他人接聽後叫被告聽電話，我給被告1,000元，被告給
    我0.2公克，被告叫他人送毒品過來；96年5月25日12時23
    分之監聽譯文即是該次購買毒品之交談內容，我綽號鬍鬚，
    因為我找不到該處（即蘆洲長榮路、光華街），所以改約中
    正路，1個就是0.2公克，該次買安非他命；又我因為之前在
    北所，被告哥哥跟我同房，他說出所後有需要向己○○買，他給我己○○電話，我跟己○○不熟，我在警局有
    指認賣給我毒品之人就是己○○等語（見96偵13457 卷第18
    6 至187 頁）；其復於本院前案審理時結證稱（於彼時被告
    尚在通緝中）：96年5 月間，伊有向被告購買過安非他命一
    次，偵查卷第153 頁監聽譯文內容，是伊跟被告說要買毒品
    ，然後跟被告約在長榮路跟光華街那邊交易，這通電話裡面
    的「1 個」是指1 千元安非他命，後來因為路途太遠，路我
    不熟，所以沒去拿，而在這通電話之後，有成功交易過一次
    ，可是不是被告本人拿給伊的，被告是叫其他人拿給伊等語
    （見本院前案卷第127 至130 頁）。證人庚○○於本院審理
    時亦證稱：「（問：之前於前案審理程序中所言，是否都是
    依照你自己的意思所為？）是的，都實在。」等語（見本院
    卷第144 頁）。是以，證人庚○○於偵訊及本院前案審理時
    所為證述係屬一致，且與前揭監察譯文內容相吻合，則證人
    庚○○前揭證述乃信而有徵。另參酌被告既堅稱其並不認識
    證人庚○○，又證人庚○○亦稱伊只見過被告一次面，被告
    的電話是被告大哥蔡讚達給伊的等語，則被告與證人庚○○
    間顯無密切往來，自無由產生仇隙怨懟，衡情證人庚○○鮮
    有甘冒偽證罪責，而於偵訊及本院前案審理時無端虛捏情事
    以誣陷被告之理，應認證人庚○○於偵訊及本院前案審理時
    之證述為真實，足堪採信。
  5.雖被告嗣經通緝到案後，本院依被告辯護人之聲請復行傳喚
    證人庚○○到庭接受交互詰問，而證人庚○○於接受被告選
    任辯護人之主詰問時先係證述稱：伊於96年間應該沒有向被
    告拿過安非他命，伊於96年5 月25日12時23分，有與被告通
    話，是被告一直問伊要多少？而伊身上並沒有錢，就隨便跟
    他說「1 個」，但當時伊打電話給被告時，伊人在台北市○○街，而被告人在蘆洲，伊也不知道他搬到哪裡去了，後來
    伊就沒有去云云（見本院卷第142 頁反面）；嗣經檢察官行
    反詰問時，提示證人庚○○於本院前案審理時之證詞後以向
    證人庚○○確認該次證述之真實性，證人庚○○經當庭仔細
    閱覽後又改稱：其實都是實在，我講實在的話，就是若我跟
    被告講說我要購買1 千元，他根本不理我，我也有要向他借
    錢，才會講說我要購買，電話中我確實講要「1 個」，我不
    知道他是否聽得懂，但被告沒有出面，在通話之後約1 個多
    小時，被告朋友拿給我大約1千 元的安非他命的量，就是在
    蘆洲長榮路那裡拿給我的，我沒有將1 千元交給被告的朋友
    ，因為我有跟他說我身上沒有錢，我要跟他借的，而且我當
    時剛剛勒戒完畢，我身上都沒有錢，所以完成交易的就只有
    這1 次而已，我確實有拿到毒品云云（見本院卷第143 至14
    4 頁反面），是以，證人庚○○於本院審理時之證詞前後多
    所矛盾，其上揭於審理時之證述內容實難以憑信。
  6.又非法販賣安非他命係政府嚴予查緝之違法行為，非可公然
    為之，且不論是以何形式包裝之安非他命，均可任意分裝或
    增減其份量，而每次買賣之價量，亦隨時隨雙方關係之深淺
    、當時之資力、需求程度及對行情之認知等因素，機動的調
    整，因之販賣之利得，除經坦承犯行，或價量均達到明確外
    ，委難查得實情，職是之故，縱未確切查得販賣賺取之實際
    差價，但除別有事證，足認係按同一價格轉讓，確未牟利外
    ，尚難執此認非法販賣之事證有所不足，致知過坦承者難辭
    重典，飾詞否認者反得逞僥倖，而失情理之平；且安非他命
    為違禁物品，取得不易，凡為販賣之不法勾當者，苟無利可
    圖，應無甘冒被查緝法辦重刑之危險，平白無端義務為該買
    賣之工作，是其販入之價格必較售出之價格低廉，而有從中
    賺取買賣差價牟利之意圖及事實，應屬合理之認定；雖被告
    矢口否認其交付安非他命予證人戊○○有從中牟利，亦否認
    其有何交付安非他命予證人庚○○之犯行，惟證人戊○○於
    警詢及偵訊時證稱其有2 次均向被告所購買安非他命1 公克
    之價格均為3 千元，又證人庚○○於偵訊及本院前案審理時
    係證述其向被告所購買安非他命0.2 公克之價格為1 千元，
    使本院無從確認被告至少販賣予證人戊○○及庚○○所得之
    利潤為何，然以本案而言，被告與證人戊○○及庚○○並非
    故親至交，被告甚且否認與證人庚○○相識，則苟無利得，
    豈會甘冒重刑之風險，而與上開證人相約交付毒品之理，是
    被告迭次交付安非他命予證人戊○○、庚○○，並收受對價
    ，堪認被告有販賣安非他命營利之意圖甚為明顯。
  7.綜上各節所述，參互印證，本案事證明確，被告販賣安非他
    命予證人戊○○2 次及販賣安非他命予證人庚○○1 次之犯
    行堪予認定，應依法論科。
三、論罪科刑：
(一)、按被告行為後，毒品危害防制條例第4 條於98年5 月20日修
    正公布，針對當次公布之修正條文，未另定施行日期，至於
    原毒品危害防制條例第36條所規定：「本條例自公布後六個
    月施行。」核其所稱「本條例」係指係92年7 月9 日修正公
    布之該條例，並非指98年5 月20日公布之部分修正條文，是
    98年5 月20日公布之毒品危害防制條例修正條文既未明定生
    效施行日期，自應依中央法規標準法第13條對於法規生效施
    行日之規範，自公布日起至第3 日即98年5 月22日發生效力
    。據此，本案被告行為後，毒品危害防制條例已有修正，被
    告行為時之修正前毒品危害防制條例第4 條第2 項規定：「
    製造、運輸、販賣第二級毒品者，處無期徒刑或7 年以上有
    期徒刑，得併科新臺幣7 百萬元以下罰金」，修正後第4 條
    第2 項規定：「製造、運輸、販賣第二級毒品者，處無期徒
    刑或7 年以上有期徒刑，得併科新臺幣1 千萬元以下罰金」
    。核修正後之規定，得併科之罰金顯已提高，則依刑法第2
    條第1 項規定，應以被告行為時即修正前毒品危害防制條例
    第4 條第2 項之規定對被告較為有利。核被告所為事實欄二
    所示如附表一各該編號之3 次行為，均係犯修正前毒品危害
    防制條例第4 條第2 項之販賣第二級毒品罪。
(二)、次按汽車駕駛執照為駕駛汽車之許可憑證，由駕駛人向公路
    監理機關申請登記，考驗及格後發給之，為刑法第212 條所
    規定之特許證，被告將自己之照片換貼於蔡讚輝之駕駛執照
    上，乃在真正之文書上為內容之改變，屬變造行為，已足以
    生損害於蔡讚輝及交通部對於汽機車駕駛執照管理之正確性
    。是核被告所為如事實欄三所示之行為，係犯刑法第212 條
    之變造特種文書罪，惟起訴書認被告係犯刑法同條之偽造特
    種文書罪，容有誤會，然起訴書所引法條之條項均相同，僅
    罪名不同，故毋庸為法條之變更，併此敘明。
(三)、又被告販賣前持有安非他命之低度行為，均為進而販賣之高
    度行為所吸收，均不另論罪。被告與某姓名年籍不詳之集團
    成年成員間，就如附表一各該編號所示之販賣安非他命行為
    ，有犯意聯絡及行為分擔，為共同正犯。而按94年2 月2 日
    修正公布而於95年7 月1 日施行之刑法，基於刑罰公平原則
    之考量，杜絕僥倖之犯罪心理，並避免易致鼓勵犯罪之誤解
    ，已刪除第56條連續犯之規定，亦即將本應各自獨立評價之
    數罪，回歸本來就應賦予複數法律效果之原貌；而所謂集合
    犯，係指立法者所制定之犯罪構成要件中，本即預定有數個
    同種類之行為將反覆實行之犯罪而言，是以對於集合犯，必
    須從嚴解釋，以符合立法者之本意；依毒品危害防制條例第
    4 條販賣毒品罪之構成要件文義衡之，實無從認定立法者原
    已預設該項犯罪，必有數個同種類行為將反覆實行，而具有
    集合犯之性質。因此，就刑法修正施行後多次販賣毒品之犯
    行，應採一罪一罰，始符合立法本旨（參見最高法院98年度
    台上字第46 57 號、97年台上字第第1060號、96年度台上字
    第1850號判決）。則公訴意旨認販賣毒品罪之構成要件，係
    預定有數個同種類之行為反覆實行之犯罪，而被告前述3 次
    販賣第二級毒品之犯行屬集合犯之包括一罪，容屬誤會。是
    以，被告先後販賣第二級毒品予戊○○2 次及庚○○1 次之
    犯行，均係在刑法修正施行後所為，犯意各別，行為互殊，
    應予分論併罰。查被告前受有如事實欄一所示之罪刑宣告及
    執行紀錄，於93年7 月4 日縮短刑期期滿執行完畢，有臺灣
    高等法院被告前案紀錄表在卷可稽，被告於有期徒刑執行完
    畢後五年內故意再犯有期徒刑以上之本件各罪，均應依累犯
    之規定加重其刑。
(四)、爰審酌被告不思努力進取，明知安非他命對於人體有莫大之
    戕害，為圖一己之私利，竟漠視毒品之危害性，而販賣毒品
    犯行，嚴重危害國民身心健康及社會風氣，進而敗壞社會治
    安，且僅坦承變造汽車駕駛執照，而就販賣安非他命部分不
    能勇於認錯，一再飾詞狡辯，犯罪後之態度非佳，及其犯罪
    之動機、目的、手段、販賣毒品之期間、次數、數量及所得
    利益等一切情狀，各量處如主文第一項所示之刑，併定其應
    執行之刑，以資懲儆。
(五)、至於被告以每次以3,000元價格，販賣安非他命予戊○○2次
    之犯行，被告販賣安非他命所得各係3,000元，又被告以1千
    元之價格，販賣安非他命予庚○○，其販賣安非他命所得為
    1,000元，均為其因本件犯罪所得之財物，共計7,000 元雖
    未扣案，仍均應依毒品危害防制條例第19條第1項規定沒收
    之，如全部或一部不能沒收時，以其與共犯之財產連帶抵償
    之。又扣案之行動電話機具1具（含門號0000000000號SIM卡
    1枚），係被告所有，業據其供明在卷，而證人庚○○證稱
    其係撥打至上開行動電話門號與被告聯絡購買安非他命，則
    上開行動電話機具係供被告犯販賣第二級毒品予庚○○所用
    之物，應依刑法第38條第1項第2款之規定宣告沒收之。另變
    造之「蔡讚輝」汽車駕駛執照上，換貼用以變造該駕照之被
    告己○○照片1張，係被告所有且供犯罪所用之物，業據被
    告供承在卷，亦應依刑法第38條第1項第2款之規定宣告沒收
    之。再者，扣案之海洛因1包（淨重0.68公克）、安非他命
    15包（共驗餘毛重51.989公克），雖屬違禁物，惟並非供被
    告犯本案販賣第二級毒品之用，又扣案之現金5,900元、已
    使用注射針筒1支、玻璃球3個、分裝袋1包等物，雖係被告
    所有，惟無證據堪認與本案販賣安非他命間有何直接關連，
    且上開扣案之海洛因1包、安非他命15包、注射針筒1支、玻
    璃球3個、分裝袋1包等物，均為被告另犯施用第一、二級毒
    品所用之物，業經本院96年度訴字第2748號被告施用毒品案
    件判決中分別諭知沒收銷燬及沒收，故此部分扣案物品均無
    從併於本案為沒收或沒收銷燬之諭知，附此敘明。
貳、無罪及不另為無罪諭知部分：
一、起訴書暨公訴人補充理由書意旨另以：被告基於販賣第一級
    毒品海洛因（以下稱海洛因）及第二級毒品安非他命之犯意
    ，於如附表三編號1 號所示之時、地，販賣海洛因予甲○○
    ，及於如附表三編號4 至7 號所示之時、地，販賣安非他命
    及海洛因予丁○○；並自96年3 月間某日起，將甲○○吸收
    成為被告所屬販毒集團成員，與甲○○共同基於販賣海洛因
    之犯意聯絡，於如附表三編號2 、3 號所示之時、地，販賣
    海洛因予丙○○、翁嘉欣，而由被告另以低價或免費提供海
    洛因或安非他命予甲○○，因認被告此部分行為係涉犯毒品
    危害防制條例第4 條第1 項販賣第一級毒品罪嫌及同條例同
    條第2 項之販賣第二級毒品罪嫌等語。
二、按犯罪事實應依證據認定之，無證據不得認定犯罪事實；被
    告之自白不得作為有罪判決之唯一證據，仍應調查其他必要
    之證據，以察其是否與事實相符；不能證明被告犯罪者，應
    諭知無罪之判決，刑事訴訟法第154 條第2 項、第156 條第
    2 項、第301 條第1 項分別定有明文。所謂證據，係指足以
    認定被告確有犯罪行為之積極證據而言，該項證據自須適於
    為被告犯罪事實之證明者，始得採為斷罪之資料；如未能發
    現相當證據，或證據不足以證明，自不能以推測或擬制之方
    法，以為裁判之基礎（最高法院29年上字第3105號、40年台
    上字第86號判例意旨參照）。又按事實審法院對於證據之取
    捨，依法雖有自由判斷之權，然積極證據不足證明犯罪事實
    時，被告之抗辯或反證縱屬虛偽，仍不能以此資為積極證據
    應予採信之理由（最高法院30年上字第482 號判例）。末按
    刑事訴訟法第161 條已於91年2 月8 日修正公布，修正後同
    條第1 項規定：檢察官就被告犯罪事實，應負舉證責任，並
    指出證明之方法。因此，檢察官對於起訴之犯罪事實，應負
    提出證據及說服之實質舉證責任。倘其所提出之證據，不足
    為被告有罪之積極證明，或其闡明之證明方法，無從說服法
    官以形成被告有罪之心證，基於無罪推定之原則，自應為被
    告無罪判決之諭知（最高法院92年臺上字第128 號判例可參
    ）。
三、公訴人認被告涉犯上開販賣第一、二級毒品罪嫌，無非係以
    證人甲○○及丁○○於警詢、偵查中之證述、證人丙○○、
    翁嘉欣於警詢時之證述、丙○○（0000000000）與甲○○（
    0000000000）間之通聯譯文、翁嘉欣（00-00000000 ）與
    甲○○（0000000000）間之通聯譯文、被告與丁○○間之監
    聽譯文、被告與甲○○間之監聽譯文等件為其主要論據。訊
    據被告堅決否認有何分別販賣海洛因予甲○○、丙○○、翁
    嘉欣、丁○○，及販賣安非他命予丁○○等情，並辯稱：伊
    並不認識丙○○、翁嘉欣，亦沒有賣毒品給甲○○，甲○○
    是因為偷伊電腦，被伊朋友打，而懷恨在心；又伊與丁○○
    雖有通話，但沒有碰面，伊陸續欠丁○○1 萬多元，都是因
    合夥一起出資6 、7 次去購買毒品，錢放在伊這邊，還沒向
    藥頭買到東西，就先將錢用掉了，伊到目前為止還沒有還錢
    給他等語。
四、經查：
(一)、固然證人甲○○曾於偵訊時係供稱：我於96年過年前後間向
    己○○買過海洛因，超過兩次，我忘記時間，我用1,000 元
    買1 小包等語（見96偵13457 偵查卷第122 頁）。惟其於本
    院前案審理時以證人身分具結證稱：伊有於96年2 、3 月間
    ，向己○○購買過海洛因2 次，己○○有當面交付毒品給伊
    ，也有透過他人交付毒品給伊，購買價格有一次2,000 元，
    有一次3,000 元，該2 次分別是與張嘉欣、丙○○合資購買
    的云云（見前案卷第176 至178 頁）。是以，證人甲○○於
    偵訊及前案審理時就有關其向被告購買毒品之次數、交易價
    格及有無與他人合資購買等情節前後證述已有不一。參以證
    人甲○○於本院審理時改口證稱：伊並沒有向在庭之被告買
    過毒品，而伊於前案審理時之所以說有向被告買過海洛因，
    是因為伊在被告住處趁被告不在，拿了一台筆記型電腦拿去
    臺北市○○路的當舖典當，嗣經被告追問後，伊告明電腦下
    落，伊因而於96年間農曆年後清明節前之間某日，遭被告及
    很多人打，隔幾天後被告又叫人到伊住處附近拿瓦斯槍射伊
    ，故懷恨在心，才會這樣說的，實際上伊是在被告住處向不
    知名之人購買毒品，因不知道藥頭的名字，也抱著氣憤，所
    以伊才會說有跟被告買海洛因云云（見本院卷第85至86頁、
    第91頁反面），此核與被告所辯因甲○○曾偷其電腦而找其
    友人毆打而懷恨在心乙事相符。從而，證人甲○○證述前後
    反覆，其於偵訊時之指證內容是否屬實已有疑義。此外，並
    無相關監聽譯文或其他確切證據可資證明被告有於96年2 月
    間某日，在不詳地點，以1 千元價格販賣海洛因予甲○○乙
    事，故被告被訴如附表三編號1 號所示之犯罪事實部分，尚
    屬不能證明。
(二)、而按被告以外之人於審判中所在不明而無法傳喚或傳喚不到
    者，其於檢察事務官、司法警察官或司法警察調查中所為之
    陳述，經證明具有可信之特別情況，且為證明犯罪事實之存
    否所必要者，得為證據，刑事訴訟法第159 條之3 第3 款定
    有明文。查證人丙○○業經本院合法傳喚拘提不到，則證人
    丙○○於警詢時所為之陳述，經核與卷附丙○○與甲○○間
    之監聽譯文相符（詳如後述），且為證明被告之上開被訴販
    賣海洛因予丙○○之犯罪事實存否所必要，依前揭規定，屬
    傳聞法則之例外，得作為本案證據，合先敘明。參諸證人丙○○警詢時係證述：伊於96年3 月中旬撥打甲○○之行動電
    話0000000000號與之聯絡，並相約在他家巷口交易海洛因，
    以1 千元購得0.2 公克等語（見96偵13457 偵查卷第28頁至
    29頁），基上，證人丙○○並未證述其有何向被告購買海洛
    因之情節；再詳觀同案被告甲○○與證人丙○○間於96年3
    月29日20時9 分許之通訊監察譯文如下：「B （即丙○○，
    下同）：喂，阿展喔，你啊ㄋ哪有意思，你摻這麼多糖」、
    「A （即被告甲○○，下同）：我那東西都沒有動，過我跟
    你東西效果比較慢」、「B ：效果慢是不是會有那種感覺」
    、…、「A ：你等一下拿過來，我馬上拿給試」、「B ：再
    試還不是一樣」、「A ：那不然我再拿另一包（毒品）給你
    試」、「B ：那還是一樣」、…、「A ：你等一下過來」、
    「B ：沒錢了還拿」、「A ：我請你一盞」、「B ：好啦」
    等語（詳見同上偵查卷第52頁），基上可知，證人丙○○於
    上開對話中確係直接向同案被告甲○○表示要拿海洛因，並
    未曾表示要委託同案被告甲○○代為向被告購買至明；而且
    ，從同案被告甲○○對於丙○○向其反應海洛因純度不佳時
    ，其立即主動表示要請丙○○過去找伊，將另拿一包海洛因
    給丙○○試，並欲請丙○○施用等情形以觀察，益徵同案被
    告甲○○完全係自行決定是否販賣海洛因予丙○○，並無需
    另與被告聯絡商議，尚難認其與同案被告甲○○就上開販賣
    海洛因予丙○○乙事，有何犯意聯絡及行為分擔，渠等自無
    可能成立共同正犯。
(三)、證人翁嘉欣於警詢係證稱：伊於96年4 月間，在臺北市○○
    路頂好超市，有以1 千元向被告甲○○購買海洛因0.2 公克
    等情明確（見同前偵查卷第32至33頁）；而同案被告甲○○
    與翁嘉欣於96年4 月11日17時1 分許之通訊監察譯文：「B
    （即翁嘉欣，下同）：喂阿展喔，你那邊有嗎？」「A （即
    被告甲○○，下同）：你是誰？」「B ：阿興（諧音），你
    那有嗎？」「A ：有啊。」「B ：要去哪裡找你拿？」「A
    ：你要多少？」「B ：1000元。」「A ：去頂好超商等。」
    等語（見同前偵查卷第58頁），是以，證人翁嘉欣於警詢時
    之證述核與前開譯文內容相符合。據上對話可知，同案被告
    甲○○在決定販賣海洛因予翁嘉欣之彼時，並未另與被告聯
    絡商議販賣海洛因予翁嘉欣之交易條件，而完全係出於其一
    人自行決定至明。雖證人翁嘉欣於本院前案審理時具結後改
    口證稱：我於96年4 月11日，用00000000與甲○○的手機通
    聯，問他有沒有地方可以拿到毒品，然後去找甲○○合資2
    千元購買過一次海洛因，一人出資1 千元，由甲○○去買，
    甲○○拿回一包毒品，在我面前分裝成兩包，是在萬華萬大
    路之加油站分裝，甲○○沒有說是向誰買的，在電話中沒有
    提到合資，是見面後才說合資的事；我之所以在警詢時說我
    向甲○○購買1 千元海洛因，是警察叫我照譯文講（見本院
    前案卷第113 頁反面至第119 頁）。然查，倘若證人翁嘉欣
    係與甲○○合資購買，衡情甲○○在與證人翁嘉欣集資後，
    尚需另向他人購買海洛因，則甲○○在與證人翁嘉欣通話時
    焉會在尚未另向賣方探詢前即不假思索地向證人翁嘉欣表示
    其有毒品可供給翁嘉欣之理，此顯係與常理未合。應認證人
    翁嘉欣於前案審理時已受甲○○在場之影響而附和甲○○於
    前案審理當時之供述，而其先前於警詢中係未有被告在場之
    壓力影響，亦未權衡利害出於自然之陳述，其虛偽之可能性
    偏低，具有較為可信之特別情況，且為證明本案被告被訴販
    賣海洛因予翁嘉欣之犯罪事實存否所必要，依前揭刑事訴訟
    法第159 條之2 規定旨意，係具有證據能力，得作為本案證
    據。另參以證人翁嘉欣於前案審理時尚證述稱：甲○○並沒
    有跟伊說他是向何人購買海洛因，伊並沒有直接跟己○○聯
    絡過等語（見本院卷第116 頁、第119 頁）；且同案被告甲○○於前案審理時亦坦認證人翁嘉欣並不認識藥頭等語（見
    本院前案卷第120 頁）。從而，同案被告甲○○所陳其係幫
    被告交付海洛因予丙○○及翁嘉欣云云，係與事實不符，故
    尚難逕以同案被告甲○○前後不一之供述，遽認被告與同案
    被告甲○○間就上揭販賣海洛因犯行有何犯意聯絡及行為分
    擔，故公訴人所舉之證據尚無足認定被告與同案被告甲○○
    有共同犯賣海洛因予翁嘉欣乙節。
(四)、復參酌證人甲○○於本院審理時又改口稱：伊於警詢時稱有
    幫己○○送過海洛因給丙○○、翁嘉欣等人是不實在的，伊
    是與丙○○、翁嘉欣合資購買的，並不是被告叫伊拿毒品給
    他們兩人，是伊請己○○幫伊聯絡他的藥頭朋友，伊到被告
    家等藥頭，有先向丙○○、翁嘉欣收錢，等藥頭來時伊再拿
    錢給藥頭等語（見本院卷第88至89頁），則同案被告甲○○
    上開證述合資購買，與證人丙○○、翁嘉欣所述情節係有不
    符，顯係為規避自己所涉罪責而為卸責之證述，委難遽引為
    對被告不利之認定。此外，復無其他積極證據可資證明被告
    有為如附表三編號2 、3 號所示之販賣海洛因予丙○○及翁
    嘉欣，此部分犯罪事實部分，亦屬不能證明。
(五)、公訴意旨認被告有於如附表三編號4 至7 號所示時、地販賣
    安非他命及海洛因予丁○○，無非係以證人丁○○之證述及
    監聽譯文為佐證，惟證人丁○○就前揭4 次向被告購買毒品
    之證述均有瑕疵，且與監聽譯文不符，茲分述如下：
  1.證人丁○○於96年12月7 日檢察官偵訊時係陳稱：伊是經朋
    友介紹而認識被告，因為伊有吸食毒品，有打電話向被告買
    毒品，從96年2 月間開始，共向他買過7 、8 次安非他命，
    約1,000 元買0.2 公克安非他命，他都有交毒品給伊，伊沒
    有買海洛因等語（見同署96年度偵緝字3295號偵查卷< 下稱
    96偵緝3295卷> 第38頁）。惟其於96年12月19日檢察官偵訊
    時則係供稱：伊向被告買海洛因及安非他命，從96 年2月間
    開始，向他買安非他命，買過7 、8 次，約lOOO元買0.2 公
    克安非他命，他都有交毒品給伊，也有向他買海洛因，1000
    元拿0.1 公克等語（見同上偵查卷第46頁），是證人丁○○
    於2 次偵訊就其究竟有無向被告購買海洛因乙節前後不一。
  2.觀諸卷附證人丁○○使用之行動電話門號0000000000號、00
    00000000號與被告使用之行動電話門號0000000000號於96年
    4 月22日14時26分許之監聽譯文為：「A （即被告）：老大
    你在家嗎？我過去喔。男生還有嗎？B （即證人丁○○）：
    有。」（見96偵13457 偵查卷第136 頁），而證人丁○○針
    對上開譯文，有於96年12月7 日及同年月19日偵訊時予以說
    明證稱：就上開譯文內容是我向己○○買安非他命，價錢數
    量忘記了，我確定有拿到安非他命等語（見96偵緝3295卷第
    38頁、第47頁）。是以，證人丁○○對於被告與其交易之地
    點及販賣安非他命之數量及價錢等重要情節均未明確證述。
    而其迄於97年10月8 日前案審理時以被告身分供述稱：96年
    4 月22日14時26分通話內容是我與己○○間的通話內容，那
    天有要向他買安非他命，價錢我不記得了，大概一、兩克的
    重量，價錢是3 千至5 千，實際數量我不記得，但當天我已
    經到他家了，我錢拿給己○○了，但己○○說他身上沒有安
    非他命，所以連這次與之前加起來總共欠1 萬9 千元了等語
    （見本院前案卷第184 至185 頁）；又其於本院審理時以證
    人身分具結後則係證稱：96年4 月22日14時26分是與被告聯
    絡要拿安非他命，通完電話後，並沒有見到面，也沒有交錢
    給他，伊確實從來沒有拿到安非他命等語（見本院卷第135
    頁反面至第137 頁）；則證人丁○○於審理時其供述未拿到
    安非他命乙事顯與其於偵訊時指稱確有拿到安非他命乙節大
    相逕庭。而上開監聽譯文之內容至多僅係證明證人丁○○有
    向被告詢問有無安非他命乙事，至於該通通話之後，證人丁○○有無向被告取得安非他命？若有，則係有償取得或是無
    償取得？又取得的數量及價錢為何？均無從自上開監聽譯文
    之內容得悉。是以，證人丁○○之上開證述暨供述及監聽譯
    文均無足資證明被告有涉犯如附表三編號4 所示之販賣安非
    他命犯行。
  3.又觀諸證人丁○○與被告於96年4 月23日7 時54分許之監聽
    譯文內容如下：「A ：ⅩⅩ你剛剛那個給人家了沒？B ：還
    沒。A ：那先拿回來。B ：我還有兩個ㄟ。A ：都先拿回來
    。」（見96偵13457 偵查卷第136 頁），而證人丁○○於96
    年12月7 日偵訊時針對上開譯文內容係證稱：我要吸食安非
    他命，騙被告說要幫我朋友向他買安非他命，我拿4 公克，
    後來被告打電話問我是否拿給朋友，若沒有給我朋友，先拿
    回去給他，2 個就是2 克，我當天向被告買安非他命4 公克
    ，要給被告1 萬5 千元等語（96偵緝3295卷第39頁），嗣於
    96年12月19日偵訊時則係證稱：我幫己○○送安非他命，但
    是尚未拿去，2 個就是2 克，我當天向己○○買安非他命4
    公克，要給己○○15,000元等語（見96偵緝3295卷第47頁）
    。則證人丁○○就上開通話目的究竟是被告要向證人丁○○
    拿回出售交付予證人丁○○之4 公克安非他命，抑或是證人
    丁○○要幫被告送安非他命，但還未送去？可見證人丁○○
    之偵訊前後明顯矛盾。況且，其嗣於本院前案審理時翻異前
    詞改口供稱：這通電話是我與被告通話內容，因為我被被告
    騙很多次，所以這次換成我要騙他將錢拿回來，我身上沒有
    東西，要騙他將錢拿回來，所以才會騙被告說我身上有東西
    ，等到被告拿錢給我後，我並沒有東西交給他，我要騙他說
    我身上有兩克的安非他命，要賣他5 千元，（問：當中己○○所說的「都先拿回來」這是何意？）叫我將安非他命拿給
    他。（問：你有無拿給他，己○○有無將錢拿給你？）沒有
    。因為當時我身上也沒有東西，所以沒有辦法將5 千元騙回
    來云云（見前案卷第185 頁）；又其於本院審理時證述稱：
    96年4 月23日7 時45分那通電話，是伊打電話跟被告說伊身
    上有很多東西，然後被告就叫伊把東西拿過去，最主要是被
    告騙伊很多錢，伊想要拿回他騙的錢，才會這樣騙他，要他
    拿錢來買伊的東西，有在蘆洲洗車廠附近見面，說要賣被告
    2 克安非他命5 千元等語（見本院卷第137 至138 頁）。基
    此，證人丁○○於審理時之證述情節亦與其前揭於偵訊時之
    證述出入甚大，益見證人丁○○此部分證述之可信性甚為薄
    弱。故證人丁○○之上開證述暨供述及監聽譯文亦均無足資
    證明被告有涉犯如附表三編號5 所示之販賣安非他命犯行。
  4.復觀諸卷附96年5 月18日10時51分許監聽譯文之內容為：「
    A ：東西我寄給蘇餅仔，你找他拿。B ：我在門口，洗車廠
    2 樓，可是鎖著。A ：敲門就好了。B ：只有女生而已，男
    生沒有喔？A ：對啊，一次拿那麼多，我哪有，不然你自己
    找嫂子拿，嫂子在家。」（見96偵13457 偵查卷第143 頁）
    ，而證人丁○○針對上開譯文，於第一次偵訊時係證稱：「
    我要拿安非他命，蔡說他只剩女生（海洛因）。」（見96偵
    緝3295卷第39頁），惟其於第二次偵訊時則係證稱：「（提
    示96年5 月18日10時51分監聽譯文）我要向蔡拿海洛因，買
    5,500 元，約0.9 公克，蔡叫他人在蘆洲洗車場拿給我。」
    、「（提示96年5 月18日11時01分監聽譯文）這就是5 月18
    日10時51分向蔡買海洛因，但是數量不夠，我跟蔡抱怨，蔡
    說會補給我。」（見96偵緝3295卷第47頁），惟該譯文中並
    未提及與毒品交易數量及價錢有關之數字或暗語，則證人丁○○是否有於該通電話通話後向被告拿取價值5,500 元，約
    0.9 公克海洛因乙事，即非無疑。況且，丁○○以被告身分
    於本院前案審理時改口供稱：該通話目的是之前我有拿7 千
    元給己○○，這是我要向己○○買安非他命，「女生」是己○○講的，因為在此之前就已經跟己○○說要購買安非他命
    ，並叫我錢先給他，我也將7 千元給己○○了，當時我是拿
    到己○○樓下打電話給己○○叫他下來，我所謂之前通的電
    話，也是96年5 月18日的同一天，我是在己○○樓下等他將
    安非他命拿給我，我已經將7 千元拿給他了，己○○卻不下
    樓，也不接電話，等我在與他接通電話就是10時51分這通電
    話，己○○與我約在蘆洲洗車場附近。（問：這次約見面的
    目的？）就是請己○○將7 千元還我等語（見本院前案卷第
    186 至187 頁）；又其於本院審理時證稱：伊於96年5 月18
    日10時51分與被告通話是要找被告拿毒品，因為伊前後已有
    1 萬9 千多元要購買毒品的錢，都沒有拿到毒品，所以要被
    告從中扣5 千元，當天伊是要買海洛因，沒有要買安非他命
    ，但他若有安非他命的話，伊能拿回來就拿回來，當天去洗
    車廠跟蘇炳拿海洛因，但伊也不認識那個人，當時要拿0.6
    、0.7 克的海洛因，但數量不夠，原本要拿5 千5 百元0.9
    克的海洛因，約定從被告之前欠伊的錢扣5 千5 百元等語（
    見本院卷第139 頁）。是以，證人丁○○對於上開通話之目
    的究竟為何？其於該通電話係欲向被告拿取毒品之種類為海
    洛因或安非他命？其前後供述反覆，實無足採為憑信。故證
    人丁○○之上開證述暨供述及監聽譯文，並無足證明被告有
    涉犯如附表三編號6 所示之販賣海洛因犯行。
  5.再觀諸卷附96年5 月24日6 時許之監聽譯文內容為：「B ：
    老大，你那個女生有了嗎？A ：快到了。B ：那我過去找你
    ，有人要。」（見96偵13457 卷第152 頁），而證人丁○○
    針對上開譯文內容於第一次偵訊時係證述：「女生就是海洛
    因，當天有人要半錢海洛因，我打電話問蔡，1 錢賣2 萬8
    千至2 萬9 千。」等語（見同上偵查卷第39頁），其於第二
    次偵訊時則係改證稱：「女生就是海洛因，我之前欠他錢，
    怕他不給我，所以騙他有人要，實際上是我要，我用2,000
    元向他買0.2 公克海洛因，在蘆洲洗車場交給我。」（見同
    上偵查卷第47頁），是以，證人丁○○對於該通電話要購買
    海洛因的數量及價格乙節，前後證述已明顯歧異。雖證人丁○○於前案審理時係供稱：96年5 月24日上午6 時整，是我
    與己○○通話內容，這也是要騙己○○出來，因為我講說有
    人要買海洛因，他聽到我這樣說才會想說有人會拿錢給我，
    我交給他，他才會將海洛因交給我。（問：到底要從己○○
    那裡騙得什麼？）海洛因，因為我想說我被他騙那麼多錢了
    ，才想說要騙他拿出海洛因或是毒品安非他命、金錢云云（
    見本院前案卷第188 頁）；又其於本院審理時結證稱：96年
    5 月24日6 時之通話，是伊要跟被告拿海洛因，當天好像有
    在蘆洲見到面，被告沒有將海洛因拿給伊，但伊沒有錢，所
    以被告不會給伊東西，因為伊打電話給被告是騙他說伊朋友
    要，但伊過去沒有拿出錢來，被告是不會給伊東西等語（見
    本院卷第140 頁），惟其仍未具體供述其究竟要被告交付出
    多少數量之海洛因。而該次監聽譯文中並未提及與毒品交易
    數量及價錢相關之數字或暗示言語，則證人丁○○是否有於
    該通電話通話後向被告購買海洛因乙事，要屬有疑。故證人
    丁○○之上開證述及監聽譯文，尚無足以證明被告有為如附
    表三編號7 號所示之販賣海洛因犯行。
  6.另參以丁○○於前案準備程序中以被告身分應訊時係供稱：
    我認識己○○，至於他是否有販賣我不清楚，小龍、大嫂等
    人是警察叫我配合這樣說的，但是內容都不實在，檢察官問
    我譯文的內容時我沒有看到提示，是檢察官叫我配合說的，
    我自己也沒有向己○○買毒品，但是因為己○○有欠我錢，
    有時會拿毒品給我吸幾口海洛因或是安非他命，讓我不好意
    思開口向他要錢，但沒有要抵債的意思，於96年4 、5 月，
    有要去向己○○買毒品，但到他住處的時候，他說他要等他
    的朋友過來，有時叫我在那邊等，有時叫我先回去，但最後
    都沒有拿到毒品，有拿到毒品時，都是我在己○○的住處等
    才拿得到，有等過2 、3 次有拿到毒品，還有2 、3 次沒有
    拿到毒品，所以才會累積1 萬9 千多；我當時在1 月用的電
    話是0000000000，但有遺失過，4 月才是0000000000那支電
    話；又我有施用安非他命、海洛因，且是混著用，我於96
    年7 月12日剛到警局作筆錄時想睡覺，我有對警員說，警員
    看我想睡覺就叫我趕快作筆錄就可以回去。我當時是以證人
    的身分到的，講的內容是我自己講的，警察是叫我指認己○○有販毒，但答問的內容都是我自己說的，並沒有警察教我
    等語（見本院前案卷第70至73頁）；另於前案審理時供稱：
    伊之前指訴被告有補充理由書附表編號5 、6 、8 、9 號所
    示（即如附表三編號4 至7 號所示）販賣毒品犯行均不實在
    ，是因為被告欠伊很多錢，伊也急於交保的情況下，才會指
    認被告販賣毒品等語（見本院前案卷第187 至188 頁）；又
    於本院審理時證稱：伊與被告有金錢糾紛，因為伊於96年4
    、5 月間，約有7 、8 次與被告在電話談過要向被告購買毒
    品，但錢都被被告拿走了，被告沒有給伊毒品；又被告並沒
    有於補充理由書附表編號5 、6 、8 、9 號所示之時、地販
    賣毒品給伊，伊沒有從被告身上拿到東西等語（見本院卷第
    13 4至135 頁、第141 頁）。從而，證人丁○○於前案審理
    及本院審理時均推翻其先前於偵訊時經具結後之證述情節，
    而與補充理由書附表編號5 、6 、8 、9 號所示有關之前揭
    監聽譯文內容亦與證人丁○○於偵訊時證述之內容不符，故
    無足佐證證人丁○○於偵訊時所證述之真實性。
(六)、綜上各節所述，公訴人對於起訴被告犯如附表三編號1 至7
    號所示之犯罪事實，所提出之前揭證據及闡明之證據方法，
    尚無從說服本院形成被告有罪之心證，則縱使被告對其辯解
    亦未提出相關證據以佐其說，然而被告原無自證無罪之義務
    ，其所為上述辯解，並無法排除其可能性，仍有合理懷疑存
    在，被告之此部分犯罪尚屬不能證明，基於無罪推定之原則
    ，自應為被告被訴販賣第一級毒品予甲○○、丙○○、翁嘉
    欣及丁○○部分（即被訴如附表三編號1 至3 號及編號6至7
    號所示犯行部分）為無罪判決之諭知；至於被告被訴販賣第
    二級毒品予丁○○部分（即被訴如附表三編號4 至5 號所示
    犯行部分）本應為無罪諭知，惟公訴意旨認此部分犯行與本
    案前揭論罪之販賣第二級毒品犯行部分，有集合犯之實質上
    一罪關係，爰不另就此部分為無罪之諭知。
五、至於證人丁○○於本院審理時自承其於96年12月7 日及同年
    月19日於偵訊時經具結所為證述係屬不實等情，另有涉犯偽
    證罪嫌部分，宜由檢察官另行偵辦。
據上論斷，應依刑事訴訟法第299 條第1 項前段、第301 條第1
項，修正前毒品危害防制條例第4 條第2 項、毒品危害防制條例
第19條第1 項，刑法第2 條第1 項前段、第11條前段、第28條、
第212 條、第47條第1 項、第51條第5 款、第9 款、第38條第1
項第2 款，刑法施行法第1 條之1 第1 項、第2 項前段，判決如
主文。
本案經檢察官乙○○到庭執行職務。
中    華    民    國    98    年    12    月    10    日
                  刑事第十四庭  審判長法  官  林淑婷
                                      法  官  饒金鳳
                                      法  官  陳昭筠
以上正本證明與原本無異。
如不服本判決，應於送達後十日內，向本院提出上訴書狀，並應
敘述具體理由；其未敘述上訴理由者，應於上訴期間屆滿後二十
日內向本院補提理由書（均須按他造當事人之人數附繕本）「切
勿逕送上級法院」。
                                      書記官  莊川億
中    華    民    國    98    年    12    月    17    日
附錄本案論罪科刑法條全文：
毒品危害防制條例第4條第2項：
製造、運輸、販賣第二級毒品者，處無期徒刑或7 年以上有期徒
刑，得併科新臺幣7 百萬元以下罰金。
中華民國刑法第212條
偽造、變造護照、旅券、免許證、特許證及關於品行、能力服務
或其他相類之證書、介紹書，足以生損害於公眾或他人者，處1
年以下有期徒刑、拘役或3 百元以下罰金。
附表一：
┌─┬───┬──────┬──────┬────┬────┬────┐
│編│販毒對│販賣毒品內容│販賣毒品時間│販賣毒品│實際交付│相關監聽│
│號│象    │            │            │地點    │毒品之人│譯    文│
├─┼───┼──────┼──────┼────┼────┼────┤
│1 │戊○○│以新臺幣（下│96年4 月21  │臺北縣新│己○○以│參附表二│
│  │      │同）3,000 元│日04時44分許│莊市中港│外之某姓│編號1 之│
│  │      │之價格，出售│後之同日某時│路附近  │名年籍不│監聽譯文│
│  │      │安非他命1 公│（起訴書略載│        │詳集團成│        │
│  │      │克          │為同日4 時44│        │年成員  │        │
│  │      │            │分）        │        │        │        │
├─┼───┼──────┼──────┼────┼────┼────┤
│2 │戊○○│以3,000 元之│96年4 月23  │臺北縣新│同上    │參附表二│
│  │      │價格，出售安│日某時（起訴│莊市中港│        │編號2 至│
│  │      │非他命1 公克│書誤載為同日│路附近  │        │4 之監聽│
│  │      │            │17時54 分 ）│        │        │譯文    │
├─┼───┼──────┼──────┼────┼────┼────┤
│3 │庚○○│以1,000 元之│96年5 月25  │臺北縣蘆│同上    │參附表二│
│  │      │代價，出售安│日12時23分後│洲市中正│        │編號6 之│
│  │      │非他命0.2 公│之同日某時（│路附近  │        │監聽譯文│
│  │      │克          │起訴書略載為│        │        │        │
│  │      │            │同日2 時23分│        │        │        │
│  │      │            │）          │        │        │        │
└─┴───┴──────┴──────┴────┴────┴────┘
 附表二（監聽譯文）
┌──┬─────┬─────┬─────┬─────────────────┬─────┐
│編號│通話時間  │發話人    │受話人    │通話內容                          │卷附處    │
├──┼─────┼─────┼─────┼─────────────────┼─────┤
│1   │96/4/21   │0000000000│0000000000│A ：弟哥我阿賢，現在可以過去嗎。  │96偵13457 │
│    │04：44：49│A戊○○   │B己○○   │B：你要過來嗎？                   │偵查卷    │
│    │          │          │          │A：藥只剩1 、2 泡。               │第135 頁  │
│    │          │          │          │B ：還有1 、2 泡喔。              │          │
│    │          │          │          │A：對啊。                         │          │
│    │          │          │          │B：好。                           │          │
├──┼─────┼─────┼─────┼─────────────────┼─────┤
│2   │96/4/22   │0000000000│0000000000│A ：弟哥，有嗎。                  │96偵13457 │
│    │03：24：25│A戊○○   │B己○○   │B：有啊，他們這裡有啊。           │偵查卷    │
│    │          │          │          │A：那我過去拿。                   │第135 頁  │
│    │          │          │          │B：好啊。                         │          │
├──┼─────┼─────┼─────┼─────────────────┼─────┤
│3   │96/4/23   │0000000000│0000000000│A ：弟哥，我阿賢，我現在拿錢過去給│96偵13457 │
│    │07：43：26│A戊○○   │B己○○   │你，順便跟你拿一下，有東西嗎。    │偵查卷    │
│    │          │          │          │B：那是別人的，我先問別人要不要。 │第136頁   │
├──┼─────┼─────┼─────┼─────────────────┼─────┤
│4   │96/4/23   │0000000000│0000000000│A：我到了在樓下門鎖著。           │96偵13457 │
│    │08：12：55│A戊○○   │B己○○   │B：喔。                           │偵查卷    │
│    │          │          │          │                                  │第136頁   │
├──┼─────┼─────┼─────┼─────────────────┼─────┤
│5   │96/4/23   │0000000000│0000000000│A ：我阿賢，現在去那個地方啦。    │96偵13457 │
│    │17：54：09│A戊○○   │B己○○   │B：都六點了。                     │偵查卷    │
│    │          │          │          │A：現在去剛好啦。                 │第136頁   │
│    │          │          │          │B：我現在在外面要去補貨。         │          │
│    │          │          │          │A：那我先去等你。                 │          │
├──┼─────┼─────┼─────┼─────────────────┼─────┤
│6   │96/5/25   │0000000000│0000000000│A：你要幾個？                     │96偵13457 │
│    │12：23：31│B 庚○○（│A己○○   │B：1 個。                         │偵查卷    │
│    │          │鬍鬚仔）  │          │A：那你要來比較遠的地方，蘆洲長榮 │第153頁   │
│    │          │          │          │路、光華街。                      │          │
└──┴─────┴─────┴─────┴─────────────────┴─────┘
 附表三（無罪及不另為無罪諭知部分）：
┌─┬───┬──────┬────┬────┬────┬─────────┬───────┐
│編│販毒對│  販賣毒品內│販賣毒品│販賣毒品│實際交付│備            註1 │備        註2 │
│號│象    │容          │時間    │地點    │毒品之人│                  │(相關監聽譯文)│
├─┼───┼──────┼────┼────┼────┼─────────┼───────┤
│1 │甲○○│以新臺幣（下│96年2 月│不詳    │己○○  │如起訴書附表編號1 │無            │
│  │      │同）1,000 元│間某日  │        │        │號所載；如臺灣板橋│              │
│  │      │之價格，出售│        │        │        │地方法院檢察署97年│              │
│  │      │海洛因1 小包│        │        │        │度蒞字第6282號補充│              │
│  │      │            │        │        │        │理由書附表編號1 號│              │
│  │      │            │        │        │        │所載              │              │
├─┼───┼──────┼────┼────┼────┼─────────┼───────┤
│2 │丙○○│以1,000 元價│96年3 月│甲○○位│甲○○  │如同上補充理由書附│如附表四編號1 │
│  │      │格，出售海洛│下旬某日│於臺北市│        │表2號所載         │之1至1之3     │
│  │      │因0.2 公克  │某時    │萬華區長│        │                  │              │
│  │      │            │        │泰街156 │        │                  │              │
│  │      │            │        │巷8號2樓│        │                  │              │
│  │      │            │        │住處巷口│        │                  │              │
├─┼───┼──────┼────┼────┼────┼─────────┼───────┤
│3 │翁嘉欣│以1,000 元價│96年4 月│臺北縣萬│甲○○  │如同上補充理由書附│如附表四編號2 │
│  │      │格，出售海洛│11日某時│華區萬大│        │表3 號所載        │              │
│  │      │因0.2 公克  │        │路上某「│        │                  │              │
│  │      │            │        │頂好超市│        │                  │              │
│  │      │            │        │」      │        │                  │              │
├─┼───┼──────┼────┼────┼────┼─────────┼───────┤
│4 │丁○○│以不詳之價格│96年4 月│不詳    │己○○  │如起訴書附表編號2 │如附表四編號3 │
│  │      │，出售不詳之│22日14時│        │        │號所載及同上補充理│之1           │
│  │      │安非他命    │26分    │        │        │由書附表編號5 號所│              │
│  │      │            │        │        │        │載                │              │
├─┼───┼──────┼────┼────┼────┼─────────┼───────┤
│5 │丁○○│以15,000元之│96年4 月│不詳    │己○○  │如起訴書附表編號3 │如附表四編號3 │
│  │      │價格，出售安│23日7 時│        │        │號所載及同上補充理│之2           │
│  │      │非他命4 公克│45分    │        │        │由書附表編號6 號所│              │
│  │      │            │        │        │        │載                │              │
├─┼───┼──────┼────┼────┼────┼─────────┼───────┤
│6 │丁○○│以5,500 元之│96年5 月│臺北縣蘆│己○○  │如起訴書附表編號4 │如附表四編號3 │
│  │      │價格，出售海│18日10時│洲市某洗│        │號所載及同上補充理│之3           │
│  │      │洛因0.9 公克│51分    │車場附近│        │由書附表編號8 號所│              │
│  │      │            │        │        │        │載                │              │
├─┼───┼──────┼────┼────┼────┼─────────┼───────┤
│7 │丁○○│以2,000 元之│96年5 月│臺北縣蘆│己○○  │如起訴書附表編號5 │如附表四編號3 │
│  │      │價格，出售毒│24日6 時│洲市某洗│        │號所載及同上補充理│之4           │
│  │      │品海洛因0.2 │0 分    │車場附近│        │由書附表編號9 號所│              │
│  │      │公克        │        │        │        │載                │              │
└─┴───┴──────┴────┴────┴────┴─────────┴───────┘
 附表四（監聽譯文）
┌───┬─────┬─────┬─────┬─────────────────┬─────┐
│編號  │通話時間  │發話人    │受話人    │通話內容                          │卷附處    │
├───┼─────┼─────┼─────┼─────────────────┼─────┤
│1 之1 │96/3/29   │0000000000│0000000000│A ：喂。                          │96偵13457 │
│      │20：09：43│B丙○○   │A甲○○   │B ：喂阿展喔，你摻這麼多糖。      │卷第52頁  │
│      │          │          │          │A ：我那東西都沒有動過，我跟你講東│          │
│      │          │          │          │西效果比較慢。                    │          │
│      │          │          │          │B ：效果慢是不是會有那種感覺。    │          │
│      │          │          │          │A ：沒有嗎。                      │          │
│      │          │          │          │B ：你如果沒有動，那就是對方動過手│          │
│      │          │          │          │腳。                              │          │
│      │          │          │          │A：我都沒有動過。                 │          │
│      │          │          │          │B ：我跟講這種東西，如果是你不會花│          │
│      │          │          │          │那種錢買，如我拿給你打你要不要。  │          │
│      │          │          │          │A ：嗯，那比較慢。                │          │
│      │          │          │          │B ：我跟你講，再怎麼慢，人如果難過│          │
│      │          │          │          │時打下去馬上就不會了。            │          │
│      │          │          │          │A ：你等一下拿過來，我馬上拿給試。│          │
│      │          │          │          │B ：再試還不是一樣。              │          │
│      │          │          │          │A ：那不然我再拿另一包 (毒品)給 你│          │
│      │          │          │          │試。                              │          │
│      │          │          │          │B ：那還是一樣。                  │          │
│      │          │          │          │A ：東西是不一樣的人的。          │          │
│      │          │          │          │B：我是不想1 包500 元拿，結果打I包│          │
│      │          │          │          │沒感覺，再打l 包也沒有感覺。如果這│          │
│      │          │          │          │是對方的東西，以後不會有人跟你拿，│          │
│      │          │          │          │你看昨天我向你拿時，再沒有打給你，│          │
│      │          │          │          │沒有吧。                          │          │
│      │          │          │          │A ：你等一下過來。                │          │
│      │          │          │          │B ：沒錢了還拿。                  │          │
│      │          │          │          │A：我請你1 盞。                   │          │
│      │          │          │          │B：好啦。                         │          │
├───┼─────┼─────┼─────┼─────────────────┼─────┤
│1 之2 │96/3/29   │0000000000│0000000000│B：喂你的電話怎會這樣。           │96偵13457 │
│      │20：59：08│B丙○○   │A甲○○   │A：收不到信號。                   │卷第52頁  │
│      │          │          │          │B：有人在監聽是嗎？               │          │
│      │          │          │          │A：沒有啦。                       │          │
│      │          │          │          │B：沒有怎會響二聲，那你人在哪裡。 │          │
│      │          │          │          │A：我要回家了，你差不多20分鐘出發 │          │
│      │          │          │          │，我就到家了。                    │          │
│      │          │          │          │B：你坐計程車嗎，東西有夠好嗎。   │          │
│      │          │          │          │A：我說東西好，那你說不好，你用了 │          │
│      │          │          │          │才知道，我感覺東西可以。          │          │
│      │          │          │          │B：我跟你講，我這裡有很多人要，如 │          │
│      │          │          │          │果可以你直接坐計程車到中和。      │          │
│      │          │          │          │A：沒有順路，方向也不對怎麼去中和 │          │
│      │          │          │          │，我在三重市。                    │          │
│      │          │          │          │B ：你從中和坐到你那裡，再從你那裡│          │
│      │          │          │          │坐到中和，我的摩托車就是不能騎，你│          │
│      │          │          │          │聽懂嗎。                          │          │
│      │          │          │          │A：我等一下要出發時我再跟你講。   │          │
├───┼─────┼─────┼─────┼─────────────────┼─────┤
│1 之3 │96/3/29   │0000000000│0000000000│A ：喂你不是要過來。              │96偵13457 │
│      │20：59：08│A甲○○   │B丙○○   │B：你要請我阿。                   │卷第52頁  │
│      │          │          │          │A：好阿，過來丫。                 │          │
├───┼─────┼─────┼─────┼─────────────────┼─────┤
│  2   │96/4/11   │00000000  │0000000000│B ：喂阿展喔，你那邊有嗎？        │96偵13457 │
│      │17：01：52│B翁嘉欣   │A甲○○   │A：你是誰？                       │卷第58頁  │
│      │          │          │          │B：阿欣，你那有嗎？               │          │
│      │          │          │          │A：有啊。                         │          │
│      │          │          │          │B ：要去哪裡找你拿。              │          │
│      │          │          │          │A：要多少。                       │          │
│      │          │          │          │B：1000元。                       │          │
│      │          │          │          │A：去頂好超商等。                 │          │
├───┼─────┼─────┼─────┼─────────────────┼─────┤
│3 之1 │96/4/22   │0000000000│0000000000│A ：老大你在家嗎？我過去喔。男生還│96偵13457 │
│      │14：26：58│A丁○○   │B己○○   │有嗎？                            │卷第136頁 │
│      │          │          │          │B：有。                           │          │
├───┼─────┼─────┼─────┼─────────────────┼─────┤
│3 之2 │96/4/23   │0000000000│0000000000│A ：ⅩⅩ你剛剛那個給人家了沒？    │96偵13457 │
│      │07：45：58│A己○○   │B丁○○   │B：還沒。                         │卷第136頁 │
│      │          │          │          │A：那先拿回來。                   │          │
│      │          │          │          │B：我還有兩個ㄟ。                 │          │
│      │          │          │          │A：都先拿回來。                   │          │
├───┼─────┼─────┼─────┼─────────────────┼─────┤
│3 之3 │96/5/18   │0000000000│0000000000│A：東西我寄給蘇餅仔，你找他拿。   │96偵13457 │
│      │10：51：48│B丁○○   │A己○○   │B：我在門口，洗車廠2樓，可是鎖著。│卷第143頁 │
│      │          │          │          │A：敲門就好了。                   │          │
│      │          │          │          │B：只有女生而已，男生沒有喔？     │          │
│      │          │          │          │A ：對啊，一次拿那麼多，我哪有，不│          │
│      │          │          │          │然你自己找嫂子拿，嫂子在家。      │          │
├───┼─────┼─────┼─────┼─────────────────┼─────┤
│3 之4 │96/5/24   │0000000000│0000000000│B：老大，你那個女生有了嗎？       │96偵13457 │
│      │06：00：14│B丁○○   │A己○○   │A：快到了。                       │卷第152頁 │
│      │          │          │          │B：那我過去找你，有人要。         │          │
└───┴─────┴─────┴─────┴─────────────────┴─────┘


司法院資訊處製作；財團法人民間司法改革基金會備份。
